# 请教各位高手关于股东债务转资本的问题

提问人：federily 时间：2012-03-06 23:07:36
之前因公司经营不善，股东借款 5000 万在其他应付款中， 5000 万用以买设备、流动资金，大概现在还剩 1000 万左右，现在想直接转作资本。请问能这样操作么？这样验资的时候都没有钱了啊，难道算作以资产出资？不是很明白，如果可以操作的话流程和会计分录大概是怎么样呢？会涉及到税的问题么，谢谢哈！

回答人：chenyiwei
估计需要按照债权转股权操作。你看一下《公司债权转股权登记管理办法》（国家工商行政管理总局令第 57 号）看看能否操作，必要时可咨询律师和债务企业所在地的工商登记机关。需要注意的是：目前对债转股的操作在实务中还有较多限制，当初的股东借款如果没有签订正规的借款协议，将是难以操作的。 涉及税务问题，按照财税[2009]59号文中关于债务重组的税务处理规定办理。

回答人：chenyiwei
回复 federerily 的帖子
1 、因为不涉及以非货币财产出资，因此对在建工程等企业现有资产的评估并不是验资的必经程序。
当然，在公司有多个股东的情况下，为何确定债转股的转股价格，股东可以协商一致由独立评估机构对企业现有的净资产价值进行评估。但这种评估仅作为定价依据，并非法定要求。 2 、按照国家税务总局公告[2010]19号规定：企业取得财产（包括各类资产、股权、债权等）转让收入、债务重组收入、接受捐赠收入、无法偿付的应付款收入等，不论是以货币形式、还是非货币形式体现，除另有规定外，均应一次性计入确认收入的年度计算缴纳企业所得税。但此处所涉及的债务人经营不善，估计很可能有较大的可弥补亏损，所以由此产生的债务豁免所得应当首先用于弥补税务亏损，弥补后仍有余额的才需要在当期计算纳税。

提问人：federily 时间：2012-03-10 13:57:40
回复 chenyiwei 的帖子
版主大人再请教下：
现在企业不想一下子进太多实收资本，打算进 2000 万，另 3000 万进资本公积，因为去年企业已经实现盈利 700 万，抵扣了以往年度亏损，去年就已经要交所得税了，这样的话进资本公积的部分就要交税了。。。有没有什么办法把这 5000 万债务处理掉？又不需要交那么多税呢？或者能不能今年直接对这笔其他应付款确认不用支付后转营业外收入类？谢谢！

回答人：chenyiwei
应该没有“这样的话进资本公积的部分就要交税了”这一说法，这应当相当于转股时的溢价出资，不应有特殊的税务问题？